# 关于企业购买短期保本可随时支取的理财产品账务处理

提问人：土豆球土豆球 81 时间：2021-12-02 14:25:53
请教陈版。
企业若用闲置资金，购买了短期（ 6 个月以内）的银行通知存款，可随时赎回，保本收益。
该类是否应纳入“交易性金融资产”，列报至“其他流动资产”，收益计入“投资收益”？

回答人：chenyiwei
如果通知存款的利率未与特定金融变量（如贵金属或大宗商品价格）挂钩，而是一般的固定利率或者浮动利率（浮动幅度与基准利率的变动幅度一致），则也可以作为以摊余成本计量的金融资产，列报为货币资金，附注中披露其通知存款性质、取款条件等信息。